臺灣士林地方法院刑事判決　　　　 100年度審交簡上字第27號
上　訴　人
即　被　告　張純玉
上列上訴人即被告因公共危險案件，不服本院內湖簡易庭民國10
0 年3 月9 日100 年度湖交簡字第92號第一審刑事簡易判決（聲
請簡易判決處刑書案號：100 年度偵字第1139號），提起上訴，
本院管轄之第二審合議庭判決如下：
    主  文
原判決撤銷。
張純玉服用酒類，不能安全駕駛動力交通工具而駕駛，處拘役伍
拾日，如易科罰金以新臺幣壹仟元折算壹日。緩刑貳年，並應依
執行檢察官之指示向公庫支付新臺幣貳萬元。
    事  實
一、張純玉於民國99年12月6 日晚上10時許，在新北市○里區○
    ○路附近友人住處飲用含米酒之燒酒雞後，至同日晚上10時
    45分許，已有醉意不能安全駕駛交通工具，仍貿然騎乘車號
    M79-980 號重型機車後搭載蔡嘉宏離去，於同日晚上11時3
    分許，行經新北市○里區○○路460 號對面，因不勝酒力，
    不慎撞及沈志偉所騎乘後搭載陳龍勝之車號WSJ-070 號輕型
    機車，再碰撞停放路邊車號6257-QY 之自用小客車而肇事（
    蔡嘉宏受傷部分，未據告訴），經警前往處理，將張純玉送
    醫，並測得其當時血液中所含酒精濃度為230.6mg/dl（換算
    呼氣濃度值為每公升1.15毫克）。
二、案經新北市政府警察局蘆洲分局報請臺灣士林地方法院檢察
    署檢察官偵查後聲請簡易判決處刑。
    理  由
一、前揭犯罪事實，業據上訴人張純玉於警詢時、偵查中及本院
    準備程序和審理時均供認不諱，復有聯合醫事檢驗所檢驗單
    、新北市政府蘆洲分局員警制作之道路交通事故現場圖、道
    路交通事故調查報告表(一)(二)、事故現場照片16張、新北市政
    府警察局舉發違反道路交通管理事件通知聯影本1 份在卷可
    資佐證，足徵上訴人自白與事實相符。本件事證明確，上訴
    人犯行堪以認定。
二、核上訴人所為，係犯刑法第185 條之3 之公共危險罪。原審
    量處被告有期徒刑4 月，並諭知易科罰金以新臺幣（下同）
    1000元折算1 日之標準，固非無見。惟按刑事審判之量刑，
    在於實現刑罰權之分配的正義，故法院對有罪之被告科刑，
    應符合罪刑相當之原則，使罰當其罪，以契合人民之法律感
    情，此所以刑法第57條明定科刑時應審酌一切情狀，尤應注
    意該條所列各款事項，以為科刑輕重之標準。查被告本件係
    初犯，有臺灣高等法院被告前案紀錄表1 份在卷可查。其於
    偵查中，檢察官本欲予以緩起訴，惟因其他因素未能緩起訴
    處分。又被告已分別與被害人蔡振宇、陳龍勝、沈志偉等人
    達成和、調解，此有被告所提和解書2 份及新北市八里區調
    解委員會調解書1 份在卷可查，被告犯後又始終坦承犯行，
    犯後態度甚佳，原審均未及審酌，遽以判處有期徒刑4 月，
    量刑稍嫌過重，尚難認符合罪刑相當之原則，容有未洽。上
    訴人上訴意旨指摘原判決量刑過重，未及斟酌其已和被害人
    達成和解，非無理由，自應由本院予以撤銷改判。爰審酌上
    訴人已與被害人等分別達成和、調解，及其生活情況、犯罪
    動機、犯罪所生之損害，與犯罪後供認犯行之態度等一切情
    狀，量處如主文所示之刑，並諭知易科罰金以1000元折算1
    日之折算標準，以示懲儆。再查被告未曾因故意犯罪受有期
    徒刑以上刑之宣告，本院認被告經本件刑事偵審程序，當知
    所警惕，要無再犯之虞，所宣告之刑自以暫不執行為適當，
    爰併宣告緩刑2 年，用啟自新。另諭知被告應依執行檢察官
    指示向公庫支付2 萬元。又上開緩刑宣告附帶之條件，依刑
    法第74條第4 項規定，得為民事強制執行名義，且依刑法第
    75條之1 第1 項第4 款規定，違反緩刑宣告附帶之負擔情節
    重大，足認原宣告之緩刑難收其預期效果，而有執行刑罰之
    必要者，得撤銷緩刑之宣告，附此敘明。
三、據上論斷，應依刑事訴訟法第455 條之1 第1 項、第3 項、
    第369 條第1 項前段、第364 條、第299 條第1 項前段，刑
    法185 條之3 、第41條第1 項前段、第74條第1 項第1 款、
    第2 項第4 款，刑法施行法第1 條之1 ，判決如主文。
四、本案經檢察官孟玉梅到庭執行職務。
中    華    民    國    100    年    7    月    29    日
                刑事第一庭審判長法  官  李育仁
                                法  官  劉育琳
                                法  官  王沛雷
以上正本證明與原本無異。
本件不得上訴。
                                書記官  李佳姿
中    華    民    國    100    年    8    月     4    日
附錄論罪科刑法條：
刑法第185 條之3
服用毒品、麻醉藥品、酒類或其他相類之物，不能安全駕駛動力
交通工具而駕駛者，處1 年以下有期徒刑、拘役或科或併科15萬
元以下罰金。